臺灣高雄地方法院刑事判決　　　　　　　110年度訴字第534號
　　　　　　　　　　　　　　　　　　　110年度訴字第852號
公　訴　人　臺灣高雄地方檢察署檢察官
被　　　告　黃敬仁


指定辯護人　蘇鴻吉公設辯護人
上列被告因毒品危害防制條例等案件，經檢察官分別提起公訴（
110 年度偵字第11266 號、第12704 號、110 年度偵字第20930
號、第25320 號），本院合併判決如下：
    主  文
黃敬仁犯如附表一編號1 至5 、附表二編號1 至3 所示之罪，各
處如附表一編號1 至5 、附表二編號1 至3 「主文」欄所示之刑
及沒收。附表一編號1 至5 及附表二編號1 之部分應執行有期徒
刑柒年，附表二編號2 至3 之部分應執行有期徒刑肆月。
    事  實
一、黃敬仁明知海洛因及甲基安非他命分別係公告列管之第一級
    毒品、第二級毒品及禁藥，不得持有、販賣或轉讓，仍分別
    基於販賣毒品以營利之犯意，於附表一所示之時、地，各販
    賣第二級毒品甲基安非他命予購毒者並收取所示之價金（販
    賣之時間、地點、購毒者、毒品數量及價格，均詳見附表一
    所示），另基於轉讓第一級毒品海洛因之犯意，於附表二編
    號1 所示之時間、地點，轉讓第一級毒品海洛因予陳○○，
    復基於轉讓禁藥即甲基安非他命之犯意，於附表二編號2 、
    3 所示之時間、地點，轉讓禁藥甲基安非他命予陳○○（轉
    讓之時間、地點、受讓者、毒品數量，均詳見附表二編號2
    至3 所示）。嗣經警實施通訊監察，並持本院核發之搜索票
    於民國110 年5 月14日6 時許及同日7 時50分許，對黃敬仁
    及其住所即高雄市○○區○○街000 巷0 號執行搜索，扣得
    如附表三所示之物（編號1 與本案無涉不予沒收，詳後述）
    ，循線查悉上情。
二、案經高雄市政府警察局刑事警察大隊及高雄市政府警察局左
    營分局分別報告臺灣高雄地方檢察署檢察官偵查起訴。
    理  由
壹、有罪部分
一、證據能力：
（一）被告黃敬仁持用之0000000000號行動電話（另有監聽手機
      序號IMEI：000000000000000 號）、0000000000號行動電
      話（經監聽手機序號IMEI：000000000000000 號時，被告
      將原使用之手機門號0000000000號更換至該號碼），經本
      院核發通訊監察書實施通訊監察，有本院110 年聲監字第
      164 、246 號通訊監察書、110 年聲監續字第482 、620
      、634 、767 號通訊監察書、高雄市政府警察局刑事警察
      大隊職務報告及本院辦理刑事案件電話紀錄查詢表在卷可
      查【110 年度訴字第534 號（下稱第534 號案件）院卷第
      61至71頁、第101 至103 頁；110 年度訴字第852 號（下
      稱第852 號案件）院卷第19至29頁、第41頁】；又依監聽
      錄音所製作之通訊監察譯文，業經檢察官、被告及辯護人
      均同意有證據能力（第534 號案件院卷第51至54頁、第14
      1 至143 頁、第194 至197 頁；第852 號案件院卷第65頁
      、第67頁），經本院提示予檢察官、被告及辯護人後，迄
      至言詞辯論終結前均無異議，對譯文內容真實性亦無爭執
      ，是此部分卷附通訊監察譯文均具證據能力。
（二）又按刑事訴訟法第159 條之5 規定，被告以外之人於審判
      外之陳述，雖不符前4 條之規定，而經當事人於審判程序
      同意作為證據，法院審酌該言詞陳述或書面陳述作成時之
      情況，認為適當者，亦得為證據；當事人、代理人或辯護
      人於法院調查證據時，知有第159 條第1 項不得為證據之
      情形，而未於言詞辯論終結前聲明異議者，視為有前項之
      同意。準此，本判決所引用各項被告以外之人於審判外言
      詞或書面陳述，性質上雖屬傳聞證據，然審酌此等陳述作
      成時之外部情況俱無不當，復經檢察官、被告、辯護人均
      表示同意具有證據能力（第534 號案件院卷第51至54頁、
      第140 至149 頁；第852 號案件院卷第53至54頁、第65至
      75頁），直至言詞辯論終結前亦未聲明異議，嗣於審判程
      序業經依法調查，乃認作為證據應屬適當，自得採為認定
      事實之依據。
二、實體部分：
（一）上開事實業經被告於警詢、偵訊及本院審理中均坦承不諱
      （第534 號案件警卷第7 至13頁，偵卷第165 至166 頁、
      第229 至231 頁，院卷第50頁、第90頁、第137 至138 頁
      、第189 頁、第214 頁；第852 號案件警卷第7 至11頁，
      偵卷第49至53頁，院卷第51頁、第76至77頁），核與證人
      即附表一所示之購毒者邵○○於警詢、證人李○○、張○
      ○、郭○○、蔡○○、證人即附表二編號1 所示之毒品受
      讓者陳○○、證人即附表二編號2 至3 所示之禁藥受讓者
      陳○○各於警詢及偵查中所證述之情節相符（第534 號案
      件警一卷第62至66頁、第96至100 頁、第124 至127 頁、
      第179 至181 頁，偵一卷第54至55頁、第100 至101 頁、
      第152 至153 頁；第852 號案件警卷第27至32頁、第69至
      77頁、第95至100 頁，他卷第61至64頁、第165 至167 頁
      ，偵一卷第73至74頁），並有犯罪嫌疑人指認紀錄表、現
      場蒐證畫面、監視錄影畫面截圖、車輛詳細資料報表、本
      院核發之通訊監察書及搜索票、通訊監察譯文、高雄市政
      府警察局刑事警察大隊及高雄市政府警察局左營分局分別
      製作之搜索扣押筆錄、扣押物品目錄表、扣案物品照片（
      第534 號案件警一卷第18至34頁、第39至47頁、第72至74
      頁、第108 至110 頁、第118 頁、第130 至132 頁、第18
      4 至186 頁，警二卷第37頁至41頁，偵一卷第209 頁、第
      213 頁，院卷第61至71頁；第852 號案件警卷第33至67頁
      、第79至93頁、第101 至111 頁，院卷第19至29頁）與扣
      案如附表三編號2 所示供聯繫附表一編號1 至4 販毒事宜
      使用之手機1 支可資佐證，堪認被告之任意性自白與事實
      相符。
（二）按販賣毒品犯行之成立，以行為人主觀上有營利之意圖、
      客觀上有販賣之行為即為已足，至於行為人實際上是否已
      經獲利，則非所問，且行為人意圖營利之方式，無論是「
      價差」、「量差」、「純度差異」或其他模式，均無不可
      。我國對於查緝毒品販賣一向執法甚嚴，並科以重刑，且
      毒品價值非低、取得不易，此為一般社會大眾周知，因此
      ，販賣毒品之行為人，除非是有其他特別狀況，在一般情
      形下，若非是有利可圖，應該不至於會干冒被購毒者供出
      或被檢警查緝法辦而受重刑處罰之危險，而以平價或低於
      販入價格來從事販賣毒品的行為。故有償販賣毒品者，除
      非另有反證證明其出於非圖利之意思而為，概皆可認其係
      出於營利之意圖而為；而販賣毒品罪所謂「意圖」，即犯
      罪之目的，原則上不以發生特定結果為必要，祇須有營利
      之意圖為已足，不以買賤賣貴從中得利為必要；況販賣毒
      品乃違法行為，非可公然為之，且有其獨特之販售路線及
      管道，亦無公定之價格，復可任意增減其分裝之數量，而
      每次買賣之價量，亦可能隨時依市場貨源之供需情形、交
      易雙方之關係深淺、資力、對行情之認知、查緝是否嚴緊
      ，及購買者被查獲時供述購買對象之可能性風險評估等事
      由，而異其標準，非可一概而論，因之販賣之獲利，除經
      坦承犯行，或帳冊價量均臻明確外，委難察得實情，而販
      賣之人從價差或量差中牟利方式雖異，惟其圖利之非法販
      賣行為則均相同，是縱未確切查得販賣賺取之實際差價，
      但除別有事證，足認確未牟利之情形外，尚難執此認非法
      販賣之事證有所不足。經查，被告販賣甲基安非他命予附
      表一所示之購毒者既為有償，且被告於110 年5 月14日警
      詢時供稱：迄今販毒獲利大約10萬元等語（第534 號案件
      警一卷第7 頁），是被告就其所涉附表一販賣第二級毒品
      之犯行，主觀上均具有營利意圖，自可認定。
（三）又按，合於醫藥及科學上需用者為管制藥品，依管制藥品
      管理條例進行流向控管，而非合於醫學、科學上需用者，
      則為毒品，依毒品危害防制條例規定進行查緝，管制藥品
      倘未經中央衛生主管機關明令公告禁止，或經核准輸入者
      ，即非禁藥。甲基安非他命早經行政院衛生署（現改制為
      衛生福利部），於75年7 月11日以衛署藥字第597627號公
      告禁止使用在案，迄未變更，自應認屬藥事法第22條第1
      項第1 款所稱之禁藥（最高法院107 年度台上字第3587號
      、106 年度台上字第1742號判決意旨參照）。甲基安非他
      命既早於75年間即經政府明令公告禁止使用，並經政府廣
      為宣導禁令，相關犯罪案例甚多，被告復有多次施用、販
      賣甲基安非他命之紀錄，有其臺灣高等法院被告前案紀錄
      表在卷可佐，對此必定知之甚詳，則被告於附表二編號2
      至3 所示時間、地點轉讓甲基安非他命予陳○○施用，自
      屬明知為禁藥而轉讓。
（四）綜上，本件事證明確，被告上開犯行均堪認定，應依法論
      科。
三、論罪科刑：
（一）核被告就附表一編號1 至5 所為，均係犯毒品危害防制條
      例第4 條第2 項之販賣第二級毒品罪，就附表二編號1 所
      為，係犯毒品危害防制條例第8 條第1 項轉讓第一級毒品
      罪，就附表二編號2 至3 所為，均係犯藥事法第83條第1
      項之轉讓禁藥罪。被告為販賣第二級毒品甲基安非他命或
      轉讓第一級毒品海洛因而持有之低度行為，應為販賣毒品
      或轉讓毒品之高度行為所吸收，不另論罪；至被告轉讓前
      持有第二級毒品即禁藥甲基安非他命之行為，其持有及轉
      讓甲基安非他命之行為，同為實質上一罪之階段行為，高
      度之轉讓行為既已依藥事法加以處罰，依法律適用完整性
      之法理，其低度之持有甲基安非他命行為，自不能再行割
      裂適用毒品危害防制條例第11條第2 項之持有第二級毒品
      罪予以處罰，且藥事法並無處罰持有禁藥之明文，是被告
      持有禁藥甲基安非他命部分，自無轉讓前持有禁藥之低度
      行為為轉讓禁藥行為所吸收不另論罪之問題，併此敘明。
      被告就附表一、二所為各次犯行均犯意各別，行為互殊，
      應分論併罰。
（二）刑之減輕事由：
    1.毒品危害防制條例第17條第2項：
      按犯毒品危害防制條例第4 條至第8 條之罪於偵查及歷次
      審判中均自白者，減輕其刑，毒品危害防制條例第17條第
      2 項定有明文；次按行為轉讓同屬禁藥之第二級毒品甲基
      安非他命（未達法定應加重其刑之一定數量）予成年人（
      非孕婦），依重法優於輕法之原則，則較重之藥事法第83
      條第1 項轉讓禁藥論處，如行為於偵查及歷次審判中均自
      白，仍應適用毒品危害防制條例第17條第2 項規定減輕其
      刑，最高法院刑事大法庭109 年度台上大字第4243號裁定
      意旨可資參照。經查，被告就附表一所示之販賣第二級毒
      品犯行及附表二編號1 所示之轉讓第一級毒品犯行，於偵
      查及本院審理中均自白明確，已如前述，均應依毒品危害
      防制條例第17條第2 項規定減輕其刑；又被告所犯如附表
      二編號2 至3 所示之轉讓禁藥犯行，於偵查及本院審理時
      亦自白不諱，此部分之行為雖經法規競合結果應依藥事法
      第83條第1 項之轉讓禁藥罪論處，然揆諸上開最高法院裁
      定意旨，就該部分犯行亦應依毒品危害防制條例第17條第
      2 項規定減輕其刑。
    2.毒品危害防制條例第17條第1 項：
      又按犯第4 條至第8 條、第10條或第11條之罪，供出毒品
      來源，因而查獲其他正犯或共犯者，減輕或免除其刑，同
      條例第17條第1 項定有明文。經查，被告固於第534 號案
      件及第852 號案件均供稱毒品來源為綽號「○○」之人等
      語（第534 號案件警一卷第16頁，院卷第215 頁；第852
      號案件警卷第11至12頁，院卷第77頁），然警方經提訊綽
      號「○○」、真實姓名為林○○之人後，林○○否認曾販
      賣毒品予本案被告，有高雄市政府警察局左營分局110 年
      12月1 日高市警左分偵字第11073795600 號函暨所附110
      年11月26日林○○之警詢筆錄等在卷可佐（第534 號案件
      院卷第107 至第128 頁），是被告並無本條減刑規定之適
      用。
    3.刑法第59條：
      刑法第59條規定犯罪之情狀顯可憫恕，認科以最低度刑仍
      嫌過重者，得酌量減輕其刑，此雖為法院依法得行使裁量
      之事項，然非漫無限制，必須犯罪另有特殊之原因、環境
      與情狀，在客觀上足以引起一般之同情而顯可憫恕，認為
      即予宣告法定低度刑期，猶嫌過重者，始有其適用。是以
      ，為此項裁量減輕其刑時，必須就被告全部犯罪情狀予以
      審酌，在客觀上是否有足以引起社會上一般人之同情，而
      可憫恕之情形，始謂適法。經查，被告於本案所為如附表
      一、二所示之販賣第二級毒品、轉讓第一級毒品及轉讓禁
      藥犯行，其等販賣甲基安非他命、轉讓海洛因及甲基安非
      他命之數量雖不多，預期販賣所得尚非甚鉅，對象亦僅有
      少數幾人，然被告業因自白犯罪而獲減刑，而其等犯罪之
      目的、動機等，客觀上尚無任何情堪憫恕或特別之處，其
      等犯罪當時，殊難認另有特殊原因或堅強事由，在客觀上
      足以引起一般同情而顯然可憫。再審酌甲基安非他命於國
      內流通之泛濫，對社會危害之深且廣，此乃一般普遍大眾
      皆所週知，被告意圖營利以毒品毒害他人健康，施用毒品
      者為購買毒品，往往鋌而走險，衍生其他犯罪，危害社會
      治安，而被告業因109 年8 月至同年10月間之7 次販賣毒
      品犯行經本院以110 年度訴字第202 號判決判處有期徒刑
      6 年4 月確定（被告上訴二審後遭駁回，未再上訴三審而
      確定），有被告之前案紀錄表在卷可查，是其並非不知毒
      品危害之人，然卻於前案遭查獲後不知悔改，再度犯下本
      案5 次販毒犯行及3 次轉讓犯行，若於法定刑度之外，動
      輒適用刑法第59條之規定減輕其刑，亦不符禁絕毒品來源
      ，使國民遠離毒害之刑事政策，是本院認本件販賣第二級
      毒品、轉讓第一級毒品及轉讓禁藥犯行，既均已適用前述
      毒品危害防制條例第17條第2 項減刑規定，減輕後之刑度
      即無情輕法重之情形，爰均不依刑法第59條之規定酌減其
      刑。
（三）爰審酌被告前已有多次販毒犯行經法院判刑確定之紀錄（
      於本案未構成累犯），業如前述，竟不知悔悟，仍為貪圖
      不法利益，無視於國家對於杜絕毒品犯罪之禁令而為本案
      多達5 次之販賣毒品犯行，另犯下1 次轉讓第一級毒品海
      洛因犯行及2 次轉讓禁藥即甲基安非他命犯行，危害社會
      治安及國民健康，助長毒品氾濫，所為應予嚴懲；惟念被
      告坦承犯行，犯後態度尚可，並斟酌被告販賣毒品之重量
      與販毒所得、暨轉讓毒品及禁藥之次數與重量尚非甚鉅等
      犯罪情節、其自述之智識程度及家庭經濟生活狀況（因涉
      及個人隱私，故不揭露，詳如本院審理筆錄）、如臺灣高
      等法院被告前案紀錄表所示之前科素行等一切情狀，分別
      量處如附表一編號1 至5 、附表二編號1 至3 「主文」欄
      所示之刑。又被告所犯如附表二編號2 、3 所示之轉讓禁
      藥罪，其法定刑為「7 年以下有期徒刑」，雖經本院判處
      如主文所示之刑，依法仍不得諭知易科罰金之折算標準，
      惟依刑法第41條第3 項之規定仍得聲請易服社會勞動，併
      此指明。
（四）末按數罪併罰，分別宣告多數有期徒刑者，於各刑中之最
      長期以上，各刑合併之刑期以下，定其刑期，但不得逾30
      年，刑法第51條第5 款定有明文。又數罪併罰之定應執行
      之刑，係出於刑罰經濟與責罰相當之考量，並非予以犯罪
      行為人或受刑人不當之利益，為一種特別的量刑過程，定
      應執行刑之宣告，乃對犯罪行為人本身及所犯各罪之總檢
      視，除應考量行為人所犯數罪反應出之人格特性，並應權
      衡審酌行為人之責任與整體刑法目的及相關刑事政策，在
      量刑權之法律拘束性原則下，採取限制加重原則，資為量
      刑裁量權之外部界限，並應受比例原則、平等原則、禁止
      重複評價原則等內部界限之支配，使以輕重得宜，罰當其
      責，兼顧刑罰衡平原則，俾符合法律授與裁量權之目的，
      以區別數罪併罰與單純數罪之不同。查本件被告所犯附表
      一編號1 至5 、附表二編號1 所示之罪，犯罪手法類似，
      犯罪時間集中，販賣及轉讓之對象人數不多，實質侵害法
      益之質與量，未如形式上單從罪數所包含範圍之鉅，如以
      實質累加之方式定應執行刑，其刑度將超過其行為之不法
      內涵，有違罪責相當性原則，復考量因生命有限，刑罰對
      被告造成之痛苦程度，係隨刑度增加而生加乘效果，而非
      以等比方式增加，是以隨罪數增加遞減其刑罰之方式，當
      足以評價被告行為之不法性之法理（即多數犯罪責任遞減
      原則）；又被告所犯附表二編號2 、3 所示之轉讓禁藥罪
      與其餘之罪，係分別受處得易服勞役之刑及不得易科罰金
      之刑，故依刑法第50條第1 項第3 款規定，不予合併定應
      執行刑。爰就附表一編號1 至5 、附表二編號1 所示6 罪
      、及另就附表二編號2 、3 所示2 次轉讓禁藥罪分別定其
      應執行刑如主文所示。
四、沒收：
（一）扣案如附表三編號2 所示之手機1 支（門號0000000000號
      ；序號IMEI：000000000000000 、000000000000000 號，
      含SIM 卡1 張），為被告所持用，供聯繫附表一編號1 至
      4 所示之犯行所用之物，業據被告供述在卷（警卷第4 頁
      ，第534 號案件院一卷第90頁），並有門號0000000000號
      手機與附表一編號1 至4 所示購毒者之通訊監察譯文在卷
      可佐，應依毒品危害防制條例第19條第1 項規定，於附表
      一編號1 至4 各次販賣第二級毒品犯行項下均宣告沒收；
      未扣案之手機1 支（門號0000000000號；序號IMEI：0000
      0000000000號），為被告所持用，供聯繫附表一編號5 、
      附表二所示犯行所用之物，有門號0000000000號手機與附
      表一編號5 及附表二所示購毒者及毒品或禁藥受讓者之通
      訊監察譯文在卷可佐，是就販賣毒品及轉讓第一級毒品部
      分（即附表一編號5 及附表二編號1 ）應依毒品危害防制
      條例第19條第1 項規定，轉讓禁藥部分（即附表二編號2
      、3 ）則依刑法第38條第2 項規定，於各次犯行項下均宣
      告沒收，且因未扣案，另均依刑法第38條第4 項之規定，
      於全部或一部不能沒收或不宜執行沒收時追徵其價額。
（二）被告所為附表一各編號所示之販賣第二級毒品犯行之價金
      均已收訖，業據被告供述在卷（第534 號案件院卷第153
      頁；第852 號案件院卷第51頁），爰依刑法第38條之1 第
      1 項規定，附隨於附表一各次販賣第二級毒品罪刑項下，
      宣告沒收，且因均未扣案，併均依刑法第38條之1 第3 項
      規定，諭知於全部或一部不能沒收或不宜執行沒收時，追
      徵其價額。
（三）本判決宣告之多數沒收，應依刑法第40條之2 第1 項規定
      併執行之。
據上論斷，應依刑事訴訟法第299 條第1 項前段，判決如主文。
本案經檢察官施昱廷、游淑玟分別提起公訴，檢察官周容到庭執
行職務。
中    華    民    國   111    年    2     月    24     日
                  刑事第三庭  審判長  法  官  林青怡
                                      法  官  洪韻婷
                                      法  官  胡家瑋
以上正本證明與原本無異。
如不服本判決應於收受送達後20日內向本院提出上訴書狀，並應
敘述具體理由；如未敘述上訴理由者，應於上訴期間屆滿後20日
內向本院補提理由書（均須按他造當事人之人數附繕本）「切勿
逕送上級法院」。
如因疫情而遲誤不變期間，得向法院聲請回復原狀。
中    華    民    國   111    年    2     月    24    日
                                      書記官  簡雅文
附錄本案論罪法條：
毒品危害防制條例第4 條第2 項
製造、運輸、販賣第二級毒品者，處無期徒刑或十年以上有期徒
刑，得併科新臺幣一千五百萬元以下罰金。
毒品危害防制條例第8 條第1 項
轉讓第一級毒品者，處1 年以上7 年以下有期徒刑，得併科新臺
幣1 百萬元以下罰金。
藥事法第83條第1項
明知為偽藥或禁藥，而販賣、供應、調劑、運送、寄藏、牙保、
轉讓或意圖販賣而陳列者，處七年以下有期徒刑，得併科新臺幣
五千萬元以下罰金。
 
附表一：黃敬仁販賣第二級毒品甲基安非他命之犯行
┌──┬────┬────┬───────┬─────────┬───────┐
│編號│交易對象│交易時間│   交易方式   │  通訊監察譯文    │    主  文    │
│    │        ├────┤              │                  │              │
│    │        │交易地點│              │                  │              │
├──┼────┼────┼───────┼─────────┼───────┤
│1 （│邵○○  │110 年1 │邵○○於右列時│監察對象（A ）：  │黃敬仁販賣第二│
│即  │        │月7 日15│間以其持用之09│邵○○0000000000  │級毒品，處有期│
│110 │        │時40分許│00000000號手機│通話對象（B ）：  │徒刑伍年肆月。│
│年度│        ├────┤，撥打黃敬仁持│黃敬仁0000000000  │扣案如附表三編│
│訴字│        │高雄市○│用之0000000000│⑴通話時間：110 年│號2 所示之物沒│
│第  │        │○區○○│號扣案手機，相│1 月7 日11時41分52│收；未扣案之犯│
│534 │        │街000 巷│約向黃敬仁購買│秒許              │罪所得新臺幣貳│
│號起│        │0 號前  │2,000 元之甲基│A →B             │仟元沒收，於全│
│訴書│        │        │安非他命，後黃│A：喂，小四喔。   │部或一部不能或│
│附表│        │        │敬仁在左列時、│B：恩。           │不宜執行沒收時│
│編號│        │        │地交付甲基安非│A：你那裡有石頭嗎 │，追徵其價額。│
│4 ）│        │        │他命1 包（半錢│   ？             │              │
│    │        │        │）予邵○○並收│B：等一下。       │              │
│    │        │        │取2,000 元價金│A：要等喔？       │              │
│    │        │        │。            │B：恩。           │              │
│    │        │        │              │A：會很久嗎？     │              │
│    │        │        │              │B：一小時好嗎？   │              │
│    │        │        │              │A：要一小時喔？好 │              │
│    │        │        │              │   。             │              │
│    │        │        │              │⑵通話時間：110 年│              │
│    │        │        │              │1 月17日15時29分11│              │
│    │        │        │              │秒許              │              │
│    │        │        │              │A →B             │              │
│    │        │        │              │B：喂。           │              │
│    │        │        │              │A：喂，我過去找你 │              │
│    │        │        │              │   喔。           │              │
│    │        │        │              │B：好啊。         │              │
│    │        │        │              │A：好。           │              │
├──┼────┼────┼───────┼─────────┼───────┤
│2 （│李○○  │110 年3 │李○○於右列時│監察對象（A ）：  │黃敬仁販賣第二│
│即  │        │月12日19│間以其持用之09│黃敬仁0000000000  │級毒品，處有期│
│110 │        │時36分許│00000000號手機│通話對象（B ）：  │徒刑伍年參月。│
│年度│        ├────┤，撥打黃敬仁持│李○○0000000000  │扣案如附表三編│
│訴字│        │高雄市○│用之0000000000│⑴通話時間：110 年│號2 所示之物沒│
│第  │        │○區○○│號扣案手機，相│3 月12日19時28分01│收；未扣案之犯│
│534 │        │○路000 │約向黃敬仁購買│秒許              │罪所得新臺幣壹│
│號起│        │號○○投│1,000 元之甲基│B →A             │仟元沒收，於全│
│訴書│        │幣式洗衣│安非他命，後黃│B：我要找你聊天。 │部或一部不能或│
│附表│        │○○店  │敬仁在左列時、│A：你人在哪邊？   │不宜執行沒收時│
│編號│        │        │地交付甲基安非│B：我在○○橋，○ │，追徵其價額。│
│1 ）│        │        │他命1 包（半錢│   ○○這邊。     │              │
│    │        │        │）予李○○並收│A：你快一點，我在 │              │
│    │        │        │取1,000 元價金│   我們這邊的7-11 │              │
│    │        │        │。            │   等你。         │              │
│    │        │        │              │B：那間我知道，馬 │              │
│    │        │        │              │   上到。         │              │
│    │        │        │              │A：對面有一間全家 │              │
│    │        │        │              │   這間喔！（7-ELE│              │
│    │        │        │              │   VEN○○門市）  │              │
│    │        │        │              │⑵通話時間：110 年│              │
│    │        │        │              │3 月12日19時33分29│              │
│    │        │        │              │秒許              │              │
│    │        │        │              │B →A             │              │
│    │        │        │              │B：我到7-11了。   │              │
│    │        │        │              │A：我跟你講，橋下 │              │
│    │        │        │              │   這邊有1 間洗衣 │              │
│    │        │        │              │   服的，我在這邊 │              │
│    │        │        │              │   。             │              │
│    │        │        │              │B：橋下？○○橋嗎 │              │
│    │        │        │              │   ？             │              │
│    │        │        │              │A：對啦！（○○投 │              │
│    │        │        │              │   幣式洗衣○○店 │              │
│    │        │        │              │   ）             │              │
├──┼────┼────┼───────┼─────────┼───────┤
│3 （│張○○  │110 年3 │張○○於右列時│監察對象（A ）：  │黃敬仁販賣第二│
│即  │        │月14日5 │間以其持用之09│黃敬仁0000000000  │級毒品，處有期│
│110 │        │時18分許│00000000號手機│通話對象（B ）：  │徒刑伍年參月。│
│年度│        ├────┤，撥打黃敬仁持│張○○0000000000  │扣案如附表三編│
│訴字│        │高雄市○│用之0000000000│⑴通話時間：110 年│號2 所示之物沒│
│第  │        │○區○○│號扣案手機，相│3 月14日05時01分27│收；未扣案之犯│
│534 │        │路跟○○│約向黃敬仁購買│秒許              │罪所得新臺幣壹│
│號起│        │街口之○│1,000 元之甲基│B →A             │仟元沒收，於全│
│訴書│        │○電子遊│安非他命，後黃│B：兄，你有在家嗎 │部或一部不能或│
│附表│        │藝場門口│敬仁在左列時、│   ？             │不宜執行沒收時│
│編號│        │        │地交付甲基安非│A：沒有耶，在外面 │，追徵其價額。│
│2 ）│        │        │他命1 包（不詳│   。             │              │
│    │        │        │重量）予張○○│B：那你什麼時候會 │              │
│    │        │        │並收取1,000 元│   回去？         │              │
│    │        │        │價金。        │A：你要怎樣的？   │              │
│    │        │        │              │B：我想要那個呀。 │              │
│    │        │        │              │A：誰不知道要那個 │              │
│    │        │        │              │   ，是要怎樣的呀 │              │
│    │        │        │              │   ？             │              │
│    │        │        │              │B：我想要拿1支。  │              │
│    │        │        │              │A：甚麼？         │              │
│    │        │        │              │B：我要拿1個。    │              │
│    │        │        │              │A：聽不到，你大聲 │              │
│    │        │        │              │   一點。         │              │
│    │        │        │              │B：我要先跟你拿   │              │
│    │        │        │              │   1000啦。       │              │
│    │        │        │              │A：那我還要一趟功 │              │
│    │        │        │              │   夫跑回去，你又 │              │
│    │        │        │              │   只要拿這樣而已 │              │
│    │        │        │              │   。             │              │
│    │        │        │              │B：不要緊，那你先 │              │
│    │        │        │              │   忙。           │              │
│    │        │        │              │A：那你沒事打電話 │              │
│    │        │        │              │   來亂講這些，真 │              │
│    │        │        │              │   的有夠憨直。   │              │
│    │        │        │              │B：不然你這樣問， │              │
│    │        │        │              │   我要怎麼回答呀 │              │
│    │        │        │              │   ？             │              │
│    │        │        │              │A：你現在過來市區 │              │
│    │        │        │              │   找我好了。     │              │
│    │        │        │              │B：在哪裡？       │              │
│    │        │        │              │A：○○你知道嗎？ │              │
│    │        │        │              │B：不知道耶。     │              │
│    │        │        │              │A：○○路跟○○街 │              │
│    │        │        │              │   口啦！         │              │
│    │        │        │              │B：○○路跟○○街 │              │
│    │        │        │              │   喔？           │              │
│    │        │        │              │A：這也不知道，說 │              │
│    │        │        │              │   你多會打檯子我 │              │
│    │        │        │              │   怎麼會相信。   │              │
│    │        │        │              │B：沒有啦，我沒有 │              │
│    │        │        │              │   在打賭博機台啦 │              │
│    │        │        │              │   。             │              │
│    │        │        │              │A：好啦。         │              │
│    │        │        │              │B：○○街不是在○ │              │
│    │        │        │              │   ○高工這邊而已 │              │
│    │        │        │              │   ？             │              │
│    │        │        │              │A：○○街啦！     │              │
│    │        │        │              │B：好的，等一下我 │              │
│    │        │        │              │   到了打電話給你 │              │
│    │        │        │              │   。             │              │
│    │        │        │              │A：接你這通電話害 │              │
│    │        │        │              │   我輸了好幾千。 │              │
│    │        │        │              │A：沒關係，我到瞭 │              │
│    │        │        │              │   叫他開分給你。 │              │
│    │        │        │              │B：如果沒有的話你 │              │
│    │        │        │              │   就槽了。       │              │
│    │        │        │              │⑵通話時間：110 年│              │
│    │        │        │              │3 月14日05時18分59│              │
│    │        │        │              │秒許              │              │
│    │        │        │              │B →A             │              │
│    │        │        │              │B：是「○○」嗎？ │              │
│    │        │        │              │A：那個字是「○○ │              │
│    │        │        │              │   」啦！         │              │
│    │        │        │              │B：我直接走進去就 │              │
│    │        │        │              │   可以看到你了嗎 │              │
│    │        │        │              │   ？             │              │
│    │        │        │              │A：你有辦法進來嗎 │              │
│    │        │        │              │   ？             │              │
│    │        │        │              │B：裡面是賓果嗎？ │              │
│    │        │        │              │   為什麼不能進去 │              │
│    │        │        │              │   ？             │              │
│    │        │        │              │A：要辦會員才能進 │              │
│    │        │        │              │   來啦，門開了啦 │              │
│    │        │        │              │   ，我走出去。   │              │
├──┼────┼────┼───────┼─────────┼───────┤
│4 （│郭○○  │110 年3 │郭○○於右列時│監察對象（A ）：  │黃敬仁販賣第二│
│即  │        │月31日13│間以其持用之07│黃敬仁0000000000  │級毒品，處有期│
│110 │        │時50分許│-0000000號市內│通話對象（B ）：  │徒刑伍年貳月。│
│年度│        ├────┤電話，撥打黃敬│郭○○00-0000000  │扣案如附表三編│
│訴字│        │高雄市○│仁持用之090000│通話時間：110 年3 │號2 所示之物沒│
│第54│        │○○路00│0000號扣案手機│月31日13時18分24秒│收；未扣案之犯│
│號起│        │0 號○○│，相約向黃敬仁│許                │罪所得新臺幣伍│
│訴書│        │百貨○○│購買500 元之甲│B →A             │佰元沒收，於全│
│附表│        │店      │基安非他命，後│B：(某女)我在○○ │部或一部不能或│
│編號│        │        │黃敬仁在左列時│  百貨等你喔。    │不宜執行沒收時│
│3 ）│        │        │、地交付甲基安│A：你要拿多少還我 │，追徵其價額。│
│    │        │        │非他命1 包（不│   ？             │              │
│    │        │        │詳重量）予郭○│B：1500呀。       │              │
│    │        │        │○並收取500 元│A：可不可以多拿一 │              │
│    │        │        │價金。        │   點，2500啦，因 │              │
│    │        │        │              │   為我車子壞掉。 │              │
│    │        │        │              │B：那2000好不好。 │              │
│    │        │        │              │A：好啦。         │              │
├──┼────┼────┼───────┼─────────┼───────┤
│5 （│蔡○○  │110 年4 │蔡○○於不詳時│監察對象（A ）：  │黃敬仁販賣第二│
│即  │        │月20日17│間與黃敬仁見面│黃敬仁0000000000  │級毒品，處有期│
│110 │        │時46分至│並表示有購買價│通話對象（B ）：  │徒刑伍年貳月。│
│年度│        │48分許  │值500 元甲基安│蔡○○0000000000  │未扣案之犯罪工│
│訴字│        ├────┤非他命之需求後│通話時間：110 年4 │具即手機壹支（│
│第  │        │高雄市○│，黃敬仁於右列│月20日17時27分2 秒│門號0000000000│
│852 │        │○區○○│時間以其持用之│許                │號，IMEI碼：00│
│號起│        │街000 巷│0000000000號手│A→B              │000000000000號│
│訴書│        │0 號    │機，撥打蔡○○│B：喂？           │）及犯罪所得新│
│附表│        │        │持用之00000000│A：嘿，你可以過來 │臺幣伍佰元均沒│
│編號│        │        │09號手機表示已│   了。           │收，於全部或一│
│1） │        │        │有毒品可供交易│B：喔好OK啦。     │部不能或不宜執│
│    │        │        │後，黃敬仁遂在│                  │行沒收時，均追│
│    │        │        │左列時、地交付│                  │徵其價額。    │
│    │        │        │甲基安非他命1 │                  │              │
│    │        │        │包（不詳重量）│                  │              │
│    │        │        │予蔡○○並收取│                  │              │
│    │        │        │500 元價金。  │                  │              │
└──┴────┴────┴───────┴─────────┴───────┘
 
附表二：黃敬仁轉讓第一級毒品海洛因及轉讓禁藥甲基安非他命
之犯行
┌──┬────┬────┬───────┬─────────┬───────┐
│編號│交易對象│交易時間│   交易方式   │  通訊監察譯文    │   主  文     │
│    │        ├────┤              │                  │              │
│    │        │交易地點│              │                  │              │
├──┼────┼────┼───────┼─────────┼───────┤
│1 （│ 陳○○ │110 年4 │陳○○於右列時│監察對象（A）：   │黃敬仁轉讓第一│
│即  │        │月13日10│間以00-0000000│黃敬仁0000000000  │級毒品海洛因，│
│110 │        │時2分許 │號市內電話，撥│通話對象（B）：   │處有期徒刑柒月│
│年度│        ├────┤打黃敬仁持用之│陳○○00-0000000  │。            │
│訴字│        │高雄市○│0000000000號手│通話時間：110 年4 │未扣案之犯罪工│
│第  │        │○區○○│機後，雙方於左│月13日9 時55分20秒│具即手機壹支（│
│852 │        │街000 巷│列時間地點碰面│許                │門號0000000000│
│號起│        │0 號    │，黃敬仁無償轉│A←B              │號，IMEI碼：00│
│訴書│        │        │讓海洛因1 包交│A：喂？           │000000000000號│
│附表│        │        │予陳○○。    │B：喂，我過去。   │）沒收，於全部│
│編號│        │        │              │A：喔。           │或一部不能或不│
│2） │        │        │              │                  │宜執行沒收時，│
│    │        │        │              │                  │追徵其價額。  │
├──┼────┼────┼───────┼─────────┼───────┤
│2 （│ 陳○○ │110 年4 │陳○○於右列時│監察對象（A）：   │黃敬仁犯轉讓禁│
│即  │        │月15日20│間以0000000000│黃敬仁0000000000  │藥罪，處有期徒│
│110 │        │時46分許│號手機，撥打黃│通話對象（B）：   │刑參月。      │
│年度│        ├────┤敬仁持用之0900│陳○○0000000000  │未扣案之犯罪工│
│訴字│        │高雄市○│000000號手機後│通話時間：110 年4 │具即手機壹支（│
│第  │        │○區○○│，雙方於左列時│月15日20時45分39秒│門號0000000000│
│852 │        │街000 巷│間地點碰面，黃│許                │號，IMEI碼：00│
│號起│        │0 號    │敬仁無償轉讓1 │A←B              │000000000000號│
│訴書│        │        │粒米大小之甲基│A：喂？           │）沒收，於全部│
│附表│        │        │安非他命交予陳│B：喂，在嗎？     │或一部不能或不│
│編號│        │        │○○。        │A：在家。         │宜執行沒收時，│
│3） │        │        │              │B：喔好。         │追徵其價額。  │
│    │        │        │              │A：嘿，你過來。   │              │
├──┼────┼────┼───────┼─────────┼───────┤
│3 （│ 陳○○ │110 年4 │陳○○於右列時│監察對象（A）：   │黃敬仁犯轉讓禁│
│即  │        │月20日15│間以0000000000│黃敬仁0000000000  │藥罪，處有期徒│
│110 │        │時33分許│號手機，撥打黃│通話對象（B）：   │刑參月。      │
│年度│        ├────┤敬仁持用之0900│陳○○0000000000  │未扣案之犯罪工│
│訴字│        │高雄市○│000000號手機後│通話時間：110 年4 │具即手機壹支（│
│第  │        │○區○○│，雙方於左列時│月20日15時26分6 秒│門號0000000000│
│852 │        │街000 巷│間地點碰面，黃│許                │號，IMEI碼：00│
│號起│        │0 號    │敬仁無償轉讓1 │A←B              │000000000000號│
│訴書│        │        │粒米大小之甲基│B：喂，在嗎？     │）沒收，於全部│
│附表│        │        │安非他命交予陳│A：嗯。           │或一部不能或不│
│編號│        │        │○○。        │B：我過去喔。     │宜執行沒收時，│
│4） │        │        │              │A：嗯。           │追徵其價額。  │
└──┴────┴────┴───────┴─────────┴───────┘
附表三：黃敬仁所有之扣案物品一覽表
┌──┬───────────────────────────┬───────┐
│編號│                    名      稱                        │   備    註   │
├──┼───────────────────────────┼───────┤
│1   │iphone手機1 支（含SIM 卡1 張，門號0000000000號，IMEI碼│非供本案犯行使│
│    │：000000000000000號）                                 │用，不予沒收  │
├──┼───────────────────────────┼───────┤
│2   │iphone手機1 支（含SIM 卡1 張，門號0000000000號，IMEI碼│依毒品危害防制│
│    │：000000000000000號、000000000000000號）              │條例第19條第1 │
│    │                                                      │項沒收        │
└──┴───────────────────────────┴───────┘